



Nélio Lemos Freire Junior

Endereco para acessar este CV: http://lattes.cnpg.br/1472543652836622

Última atualização do currículo em 15/09/2020

Resumo informado pelo autor

Gosto de desafios, trabalho bem em equipe tanto coordenando quanto sendo coordenado, tenho experiência em administração empresarial e gestão de equipes, gosto de trabalhar em controle e automação perpassando pelas áreas de desenvolvimento de software, sistemas de controle e inovações tecnológicas. No SENAI, empresa em que trabalhei, nosso foco era em desenvolvimento de projetos de inovação tecnológica para a indústria. Ficamos entre os 12 melhores projetos de inovação de todo o estado de Minas Gerias pelo Senai em 2019(Inova Senai), projeto este que consistia em uma solução inovadora para a indústria de envaze. Nossa equipe de instrutores que liderei também foi campeã em um programa de boas ideias do sistema FIEMG, nosso projeto foi selecionado entre outros 177 projetos e será implantado em todo o sistema (programa INSIGHTS sistema FIEMG).

(Texto informado pelo autor)

Nome civil

Nome Nélio Lemos Freire Junior

Dados pessoais

Filiação Nélio Lemos Freire e Ana Paula Luz de Paula Freire

Nascimento 11/05/1992 - Passos/MG - Brasil Carteira de MG16374017 ssp - MG - 02/12/2010

Identidade

CPF 097.455.856-70

Endereço Rua Otávio Rodrigues de Vasconcelos nº609 residencial

Exposição - Passos 37902380, MG - Brasil Telefone: 35 999598166 Celular 35 999598166

Endereco

E-mail para contato : neliojunioralp@gmail.com eletrônico

Formação acadêmica/titulação

Mestrado em Engenharia de Sistemas e Automação 2020 Universidade Federal de Lavras, UFLA, Lavras, Brasil Orientador: Daniel Furtado Leite

Especialização em Engenharia de Segurança do Trabalho. Instituto Educamais, IE+, Brasil 2019

Especialização em Engenharia de Produção Instituto Educamais, IE+, Brasil

2020 - 2020 Especialização em MBA em Gestão de Projetos.
Instituto Educamais, IE+, Brasil
Título: METODOLOGIAS ATIVAS PROJETO: Como utilizar e monitorar a ferramenta projeto em sala de aula com um olhar histórico crítico

2018 Graduação em Formação Pedagógica.
Instituto Federal de Educação, Ciência e Tecnologia do Sul de Minas Gerais, IFSULDEMINAS, Pouso

Alegre, Brasil

2013 - 2017

Graduação em Engenharia Mecatrônica. Universidade de Franca, UNIFRAN, Franca, Brasil Título: DESENVOLVIMENTO DE UM MEDIDOR DE VAZÃO POR ULTRASSOM DE BAIXO CUSTO

Orientador: Octavio Francisco Paschoal Silva Ribeiro Dos Santos

Ensino Profissional de nível técnico . SENAI - Departamento Regional de Minas Gerais, SENAI/DR/MG, Belo Horizonte, Brasil 2009 - 2009

Ensino Profissional de nível técnico . Escola Estadual de Furnas, EEF, Brasil 2008 - 2009

2007 - 2009 Ensino Médio (2o grau) . escola estadual Dom João VI, EEDJ, Brasil

Formação complementar

Extensão universitária em Moodle Básico para Professores. (Carga horária: 20h). Instituto Federal de Educação, Ciência e Tecnologia do Rio Grande do Sul, IFRS, Bento Goncalves, Brasil 2020 - 2020

2020 - 2020

Extensão universitária em Educação a Distância. (Carga horária: 25h). Instituto Federal de Educação, Ciência e Tecnologia do Rio Grande do Sul, IFRS, Bento Goncalves, Brasil

2020 - 2020 Curso de curta duração em PRINT - Preparação para Inserção no Trabalho. (Carga horária: 40h).

Unindústria, UI, Brasi

9/2020	Currículo Lattes
2020 - 2020	Extensão universitária em Fundamentação da Prática Docente. (Carga horária: 50h). Unindústria, UI, Brasil
2019 - 2019	Curso de curta duração em Fundamentos da Eficiência Energética. (Carga horária: 40h). Schneider Electric, SE, Brasil
2019 - 2019	Curso de curta duração em METODOLOGIA CIENTÍFICA. (Carga horária: 30h). Escola Politécnica da Universidade de São Paulo, USP, Brasil
2019 - 2019	Curso de curta duração em Inteligência Emocional. (Carga horária: 20h). Unindústria, UI, Brasil
2019 - 2019	Curso de curta duração em AUTOMAÇÃO. (Carga horária: 2h). Schneider Electric, SE, Brasil
2019 - 2019	Curso de curta duração em Desenvolvimento de Projetos na Docência. (Carga horária: 40h). Unindústria, UI, Brasil
2019 - 2019	Curso de curta duração em Tecnologias para Educação e Gestão. (Carga horária: 2h). Unindústria, UI, Brasil
2019 - 2019	Curso de curta duração em Proatividade. (Carga horária: 32h). Unindústria, UI, Brasil
2019 - 2019	Curso de curta duração em Os sete hábitos da criatividade. (Carga horária: 36h). Unindústria, UI, Brasil
2019 - 2019	Extensão universitária em TIC'S Aplicadas à Educação Profissional e Tecnológica. (Carga horária: 45h). Unindústria, UI, Brasil
2019 - 2019	Extensão universitária em Oficina de Desenvolvimento de Projetos na Docência. (Carga horária: 40h). Unindústria, UI, Brasil
2019 - 2019	Curso de curta duração em Design Thinking. (Carga horária: 2h). Unindústria, UI, Brasil
2019 - 2019	Curso de curta duração em Foco no Resultado. (Carga horária: 2h). Unindústria, UI, Brasil
2019 - 2019	Extensão universitária em Introdução à Docência no SENAI. (Carga horária: 45h). Unindústria, UI, Brasil
2019 - 2019	Curso de curta duração em Bom senso e tomada de decisões. (Carga horária: 20h). Unindústria, UI, Brasil
2017 - 2017	Curso de curta duração em POWER POINT - 2010 AVANÇADO. (Carga horária: 40h). Secretaria de Estado de Desenvolvimento Econômico, SEDE, Brasil
2017 - 2017	Curso de curta duração em POSTURA E IMAGEM PROFISSIONAL. (Carga horária: 10h). Fundação Bradesco, BRADESCO, Osasco, Brasil
2017 - 2017	Curso de curta duração em Carreiras - S/A. (Carga horária: 20h). Universidade de Franca, UNIFRAN, Franca, Brasil
2017 - 2017	Curso de curta duração em EXCEL 2010 - AVANÇADO. (Carga horária: 40h). Secretaria de Estado de Desenvolvimento Econômico, SEDE, Brasil
2017 - 2017	Curso de curta duração em WORD 2010 - AVANÇADO. (Carga horária: 40h). Secretaria de Estado de Desenvolvimento Econômico, SEDE, Brasil
2016 - 2016	Extensão universitária em JORNADA DE ENGENHARIA MECATRÔNICA E TECNOLOGIA EM MECATRÔNICA INDUSTRIAL. (Carga horária: 20h). Universidade de Franca, UNIFRAN, Franca, Brasil
2014 - 2014	Extensão universitária em CURSO DE AUTOMAÇÃO E SISTEMAS SUPERVISÓRIOS COM ARDUINO. (Carga horária: 20h). Universidade de Franca, UNIFRAN, Franca, Brasil
2014 - 2014	Extensão universitária em CURSO DE PROGRAMAÇÃO ORIENTADA A OBJETOS PARA ENGENHARIAS. (Carga horária: 32h). Universidade de Franca, UNIFRAN, Franca, Brasil
2014 - 2014	Extensão universitária em CURSO PROGRAMAÇÃO E DIVERSÃO COM ARDUINO. (Carga horária: 20h). Universidade de Franca, UNIFRAN, Franca, Brasil
2014 - 2014	Extensão universitária em JORNADA DE ENGENHARIA MECATRÔNICA E TECNOLOGIA EM MECATRÔNICA INDUSTRIAL. (Carga horária: 20h). Universidade de Franca, UNIFRAN, Franca, Brasil
2010 - 2010	Curso de curta duração em Educação Ambiental. (Carga horária: 14h). SENAI - Departamento Regional de Minas Gerais, SENAI/DR/MG, Belo Horizonte, Brasil
2010 - 2010	Curso de curta duração em Curso Básico de Sobrevivência. (Carga horária: 24h). Centrais Elétricas - Sede, FURNAS, Rio De Janeiro, Brasil
2009 - 2009	Curso de curta duração em Segurança do Trabalho. (Carga horária: 14h). SENAI - Departamento Regional de Minas Gerais, SENAI/DR/MG, Belo Horizonte, Brasil
2009 - 2009	Curso de curta duração em Empreendedorismo. (Carga horária: 14h). SENAI - Departamento Regional de Minas Gerais, SENAI/DR/MG, Belo Horizonte, Brasil
2009 - 2009	Curso de curta duração em Tecnologia da Informação e Comunicação. (Carga horária: 14h). SENAI - Departamento Regional de Minas Gerais, SENAI/DR/MG, Belo Horizonte, Brasil
2007 - 2007	Curso de Office (Carga horária: 96h). Laboratório de Informatica Municipal, LIM, Brasil

Atuação profissional

1. Furnas Centrais Elétricas SA - FURNAS

Vínculo institucional

2017 - 2017 Vínculo: Bolsista , Enquadramento funcional: Est. da Div. de Manutenção Eletroeletrônica , Carga horária: 20, Regime: Parcial Outras informações:
Desenvolvendo as atividades de acompanhamento: na manutenção de painéis de proteção(PP), nas unidades de aquisição e controle(UAC), equipamentos e painéis de proteção da subestação, vista técnica no sistema de TI de Furnas, correção em pontos lógicos das UAC, teste de falhas nos painéis de proteção simuladas pela fonte microprocessada Omicron CMC 356, manutenção no conjunto de potência e tensão das UGs, manutenção no terminal server, interligações entre equipamentos e painéis de proteção. Atividade no Laboratório de Testes da DMLM: Teste nos reles e nas UACs das marcas Siemens, Areva, GE e Alstom. Testes tais como: levantamento de paramentos, simulações de falhas, simulação de todo o sistema de comando local pela IHM ou remota através do SAGE e acionamento real através do simulador de comando do disjuntor da subestação, montagem rede de IED's (Intelligent Equipment Device) de uma linha da Subestação de Bom Despacho, para testes e melhoria na lógica de teleproteção via GOOSE.

Aprendizado dos(as): princípios de funcionamento das unidade geradoras síncronas, princípios de funcionamento do regulador de velocidade(RV) e do regulador de tensão(RT), processos e procedimentos da Usina Hidroelétrica de Furnas, processos de geração e transmissão (em alta, media e baixa tensão), equipiamentos e suas respectivas redes e protocolos de comunicação tais como: PITG - CLP de campo: Siemens S200 comunicação via Profbus, CLP da UAC Siemens S400 conversão do Profbus para Serial , TS da UAC: Cyclades TS 400 conversão do serial para rede IEC 104, OSM TP 22 Siemens conversão de serial para fibra óptica e posterior comunicação com o Sistema Aberto de Gerenciamento de Energia (SAGE).

2. EMPREENDE PROJETOS E CALCULOS LTDA - ME%20

Vínculo institucional

2011 - 2016

Vínculo: Sócio proprietário , Enquadramento funcional: Diretor Administrativo , Carga horária: 40, Regime: Dedicação exclusiva Outras informações: Administração de equipes, fluxo de caixa. Elaboração e execução de projetos na área de construção civil

junto a caixa econômica federa

3. Fazenda Estrela da Manhã - FEM

Vínculo

institucional

2015 - 2018 Vínculo: Sócio proprietário, Enquadramento funcional: Diretor Administrativo, Carga horária: 40, Regime.

Outras informaçõe

Administração da fazenda tanto na parte financeira quanto na operacional.

4. Centrais Elétricas - Sede - FURNAS

Vínculo

institucional

Vínculo: Bolsista , Enquadramento funcional: Estágiario de Eletrotecnica , Carga horária: 20, Regime: 2010 - 2010

5. MAC Informatica - MI

Vínculo

institucional

Vínculo: Celetista , Enquadramento funcional: Técnico em Infomatica , Carga horária: 24, Regime: 2011 - 2011

Dedicação exclusiva

Outras informações: manutenção de redes, manutenção de torres e de computadores.

6. Instituto Educacional Máris Célis - IEMC

Vínculo

institucional

2018 - 2018 Vínculo: Celetista , Enquadramento funcional: Professor do Curso de Tec. em Eletrotécnica , Carga horária: 20, Regime: Parcial Outras informações:

Oducas informações.
Professor nas disciplinas de: AUTOMAÇÃO INDUSTRIAL. // INSTRUMENTAÇÃO, SENSORES E ATUADORES. // CORRENTE ALTERNADA.

7. Escola Estadual de Furnas - EEF

Vínculo

institucional

Vínculo: Servidor público , Enquadramento funcional: Professor no Curso Técnico em Eletrotécnica , 2018 - 2019

Carga horária: 16, Regime: Parcial

Vínculo: Servidor público , Enquadramento funcional: Professor do curso Técnico em Mecânica , Carga horária: 6, Regime: Parcial 2018 - 2019

8. Marcio Calafiori Resende Eirelli-EPP - Fac. Calafiori

Vínculo

instituciona

Vinculo: Celetista , Enquadramento funcional: Professor no Curso Engenharia de Produção , Carga horária: 3, Regime: Parcial Outras informações: Professor na matéria Introdução ao algoritmo e programação 2020 - Atual

9. Escola Estadual Lourenço de Andrade - EELA

Vinculo

institucional

2020 - Atual Vínculo: Servidor público , Enquadramento funcional: Professor no Curso Técnico em Eletrotécnica Carga horária: 3, Regime: Parcial

Outras informações: Professor na matéria Eletricidade Elementar

10. SENAI - Departamento Regional de Minas Gerais - SENAI/DR/MG

Vínculo institucional

2019 - 2020

Vínculo: Colaborador , Enquadramento funcional: Instrutor de Formação Profissional C , Carga horária: 40, Regime: Integral

Outras informações:

Responsável por desenvolvimento de projetos de inovação tecnológica, além de lecionar em cursos de Aprendizagem Industrial em Manutenção Elétrica, Instalação Elétrica, Técnico em Eletrotécnica e Técnico em Eletromecânica.

11. Superintendência Regional de Ensino - SRE

Vínculo institucional

2018 - 2019

12. Universidade de Franca - UNIFRAN

Vínculo institucional

2016 - 2017

Áreas de atuação

- 1. Robótica, Mecatrônica e Automação
- 2. Automação Eletrônica de Processos Elétricos e Industriais

Idiomas

Inglês Compreende Razoavelmente , Fala Pouco , Escreve Pouco , Lê Razoavelmente

Espanhol Compreende Bem , Fala Bem , Escreve Bem , Lê Bem

Português Compreende Bem , Fala Bem , Escreve Bem , Lê Bem

Producão

Produção bibliográfica

Demais produções bibliográficas

FREIRE JUNIOR, N. L.; SANTOS, O. F. P. S. R.
MEDIDOR DE VAZÃO POR ULTRASSOM DE BAIXO CUSTO COM APLICAÇÃO DO FILTRO DE KALMAN. Trabalho de conclusão de curso. , 2017. (Outra produção bibliográfica

Produção técnica

Demais produções técnicas

1. FREIRE JUNIOR, N. L. SolidWorks - modelagem 3D e ensaios.. 2019. (Especialização. Curso de curta duração ministrado)

Orientações e Supervisões

Orientações e supervisões

Orientações e supervisões concluídas

Iniciação científica

- Marcos Antonio Leandro; Luiz Henrique de Castro. **Casa automatizada (Domótica)**. 2019. Iniciação científica (Técnico em Eletrotécnica) Escola Estadual de Furnas
- 2. Gabriel Bueno Leandro. Controle de Nível de um Reservatório e Cisterna de Água. 2019. Iniciação científica (Técnico em Eletrotécnica) Superintendência Regional de Ensino
- Stênio de Souza Silva. **Desenvolvimento de um protótipo de um semáforo inteligente**. 2019. Iniciação científica (Técnico em Eletrotécnica) Escola Estadual de Furnas

Igor Pratis de Oliveira. **Lixeira com abertura da tampa automática**. 2019. Iniciação científica (Manutenção Industrial) - SENAI - Departamento Regional de Minas Gerais

Luíz Fernando Rabelo; Lúcio Jose Souza Manoel.. **Pega Garrafas**. 2019. Iniciação científica (Manutenção Industrial) - SENAI - Departamento Regional de Minas Gerais

- Gabriel Fernandes Alves Cardoso. **Ponte levadiça**. 2019. Iniciação científica (Técnico em Eletrotécnica) Escola Estadual de Furnas
- Milena Souza Reis. Robô Seguidor de Linha. 2019. Iniciação científica (Técnico em Eletrotécnica) -Escola Estadual de Furnas
- Alex Francisco da Cruz , Caio Guimarães, Elias Henrique. **R3-D3 Robô Móvel Detector De Obstáculos**. 2019. Iniciação científica (Técnico em Eletrotécnica) Escola Estadual de Furnas

9. Jaqueline Borges. SISTEMA DE DETECÇÃO E ALARME DE INCÊNDIO. 2019. Iniciação científica (Técnico em Eletrotécnica) - Superintendência Regional de Ensino

10. Pedro Henrique Almeida Goulart. Sistema de monitoramento de um líquido. 2019. Iniciação científica (Técnico em Eletrotécnica) - Escola Estadual de Furnas

Página gerada pelo sistema Currículo Lattes em 15/09/2020 às 13:00:11.